臺灣高等法院高雄分院刑事裁定
111年度上訴字第898號
上  訴  人  
即  被  告  黃昌裕



選任辯護人  梁凱富律師
            蔡知庭律師
上列上訴人因殺人未遂案件，本院裁定如下：                
    主  文
黃昌裕自民國壹佰壹拾壹年拾貳月貳拾參日起延長羈押貳月。 
    理  由
一、上訴人即被告黃昌裕（下稱被告）因涉嫌殺人未遂案件，前
    經受命法官訊問及核閱相關卷證後，認被告涉犯刑法第271
    條第2項、第1項殺人未遂罪，嫌疑重大，所涉犯為最輕本刑
    5年以上有期徒刑之重罪，並有相當理由認有逃亡之虞，有
    羈押原因及必要性，而依刑事訴訟法第101條第1項第3款規
    定，自民國111年9月23日處分執行羈押3月在案。
二、茲因被告之羈押期間即將屆滿，本院認為原羈押原因仍然存
    在，且有繼續羈押之必要：
  ㈠被告就被訴殺人未遂犯行，於本院審理及訊問程序均坦白承
    認，並有證人證述內容、案發現場照片、110報案紀錄單、
    醫院病歷、診斷證明書及回函等相關證據可參，足認被告涉
    犯殺人未遂罪，嫌疑確屬重大。　　
　㈡被告所涉之罪為最輕本刑5年以上有期徒刑之重罪，並經原審
    判處有期徒刑7年在案，審之趨吉避凶、脫免刑責乃人性之
    常，重罪本常伴有逃亡之高度可能，再佐以被告經判處上述
    刑責的情形下，實有誘發被告逃亡以逃避日後審判、執行的
    高度可能，故有相當理由足認被告有逃亡之虞，是本件原羈
    押原因仍存在。
　㈢被告與被害人王筱琪原為男女朋友，被告僅因求復合未果即
    心生殺意，於一般人深眠之凌晨2時50分許翻越被害人住宅
    後院矮牆，持尖刀破壞後門後侵入其內，進入被害人與其年
    幼女兒同寢房間後，趁被害人在床上熟睡之際，以尖刀直接
    刺入被害人頸部中央部位，致被害人頸部當場大量噴血，幸
    經同住之被害人母親即時報警求援，被害人方倖免於死，被
    告所為除造成被害人受有嚴重傷勢外，對被害人及其同住家
    人更造成莫大心理陰影，對社會治安危害性亦屬重大。經衡
    量羈押對於被告人身自由限制之程度、被告所涉犯行侵害被
    害人生命法益且危害社會之嚴重性，以及國家刑罰權遂行之
    公益考量，認若命被告具保、責付或限制住居等侵害較小之
    手段，均不足以確保後續審判、執行程序之順利進行，亦不
    足以確保被害人之人身安全，故羈押被告應屬適當、必要，
    且合乎比例原則之手段，仍有繼續羈押被告之必要。
三、辯護人雖為被告主張：本案即將宣判，被告坦承犯行，並無
    規避審判之問題，且被告是經警通知後自行到案接受調查，
    顯無躲避刑事責任之動機。被告經營之牛排館在案發前已嚴
    重虧損，被告並無資力可逃亡，況被告尚有母親及二名年幼
    子女待扶養，更無逃亡可能，以具保、命限制住居、限制出
    境（海）、定期報到，即足以產生拘束力，停止羈押亦可使
    被告籌措和解金等語。惟查，被告涉犯重罪，有相當理由足
    認有逃亡之虞乙節，業經論述如前，而被告是否坦承犯行與
    其有無逃亡可能性，二者之間並無必然關聯，況被告自警詢
    、偵訊、原審及本院準備程序均否認殺人犯行，辯稱僅是與
    被害人口角後，過失傷及被害人云云，被告雖於本院審判期
    日坦承犯行，惟本案尚未確定，被告仍有改變供述之可能，
    自難認被告已全然無規避審判之心態。至被告有親人待扶養
    、欲籌措和解金等，均不足以作為准予具保之事由，辯護人
    前述主張均難採認。
四、綜上，被告原羈押原因仍存在，且有繼續羈押之必要，又無
    刑事訴訟法第114條各款所列法定停止羈押事由，應自111年
    12月23日起，延長羈押2月。
五、依刑事訴訟法第108條第1項、第5項，裁定如主文。　
中　　華　　民　　國　　111 　年　　12　　月　　12　　日
                  刑事第六庭    審判長法  官  李政庭
                                      法  官  施柏宏
                                      法  官  毛妍懿
以上正本證明與原本無異。
如不服本裁定應於送達後5日內向本院提出抗告狀。
中　　華　　民　　國　　111 　年　　12　　月　　13　　日
                                      書記官  黃璽儒